# 委托外部单位为公司员工缴纳工伤保险的会计处理

提问人：xy007007 时间：2016-08-23 16:40:36
公司雇佣的车间工人大多是附近村镇的农民，农民已经参与了“新型农村合作医疗保险”，公司未为这部分员工再缴纳社会保险，但公司怕出现工伤情况，与一家劳务派遣单位签订了合同，由劳务派遣单位为工人代缴工伤保险，另外劳务派遣单位出具了一份委托公司代发员工工资的证明。实际这些员工还是公司自己的员工。 劳务派遣单位为公司开具发票，这种工伤保险公司怎么进行会计处理，入生产成本，贷方是否还通过应付职工薪酬核算？如果通过，是福利费明细，还是与其他正常保险一样在社会保险费-工伤保险明细下核算。谢谢！

回答人：chenyiwei
请对照《企业会计准则第 9 号——职工薪酬》对“职工”的定义和判断标准的规定，判断这些季节工是否属于会计准则意义上的“职工”。
进一步指引可参考《计学撮要 2015 》之“问题1-4-4（企业对劳务派遣人员薪酬的核算和列报）”。 从你说的情况看，这些农民工在会计上被认定为你公司“职工”的可能性较大，因此由你公司实际承担的工伤保险费用作为社保的一部分，应通过“应付职工薪酬——社保”核算。